【裁判字號】    93,訴,2432
【裁判日期】    950123
【裁判案由】    貪污治罪條例等
【裁判全文】
臺灣高雄地方法院刑事判決              93年度訴字第2432號
公  訴  人  臺灣高雄地方法院檢察署檢察官
被      告  乙○○
選任辯護人  林樹根律師
            邱麗妃律師
            莊雯琇律師
上列被告因貪污治罪條例等案件，經檢察官提起公訴（92年度偵
字第16293號），本院判決如下：
    主  文
乙○○連續依據法令從事公務並有調查職務之人員，對於違背職
務之行為，收受賄賂及不正利益，處有期徒刑壹拾貳年，褫奪公
權拾年。所得財物新臺幣貳仟元，應予追繳沒收，如全部或一部
無法追繳時，以其財產抵償之。
    事  實
一、乙○○於民國91年7 月16日起擔任高雄市政府警察局三民第
    二分局覺民派出所警員，負責高雄市三民區寶玉里第10鄰至
    第16鄰即大昌二路到育英街、春陽街到皓東路112 巷之警勤
    區，明知其乃刑事訴訟法所定之司法警察，依刑事訴訟法及
    警察法、警察勤務條例等相關規定，負有在警勤區內之戶口
    查察及不法行業之查報及取締、刑案蒐報之社會治安調查業
    務等職務，係依據法令從事於公務且有調查犯罪職務之人。
二、丁○○（另行審結）與甲○○（另行審結）2 人因於91年9
    月間某日起至92年5 月間某日止，未經許可共同在丙○○（
    另行審結）所經營位在乙○○之警勤區即高雄市三民區○○○路378 號界陽超商加盟店（登記營業名稱為潔諭便利商店
    ），共同基於常業賭博及違規經營電子遊戲場業之概括犯意
    ，擺設共有賭博性電玩遊戲機「大滿貫─麻將」、「金象王
    ─小瑪琍」、「龍飛鳳舞─小瑪琍」、「虎王─小瑪琍」各
    1 台，丁○○、甲○○、丙○○以上開電子遊戲機為賭具，
    其賭博方式係賭客以現金新台幣（下同）10元開分100 分押
    注，賭客每次如押中則依大牌或小牌之賠率得分，若未押中
    則金錢歸丁○○、甲○○、丙○○所有，賭畢後再由賭客依
    電玩螢幕所示累積分數，再相同比例兌換現金或等值之商品
    ，丁○○、甲○○、丙○○就機台所得均平分，以此牟利，
    並均以之為常業，賴以維生。並於92年6 月1 日起丙○○即
    將上開超商轉讓予甲○○，繼續與丁○○從事上開行為，並
    擺設「新象王」、「戰象」、「劍龍」、「麻將I」、「麻
    將Π」5 台賭博性電玩遊戲機。另丁○○與甲○○承上開常
    業賭博及違規經營電子遊戲場業之概括犯意，另於92年4 月
    19日起，在高雄市○○區○○街116 號貝塔超商（營業登記
    名稱為順運企業社）內，由丁○○與甲○○2 人擺設「滿貫
    大亨」、「劍龍」、「新象王」、「大瑪琍」各1 台，以上
    開方式與賭客賭博財物。
三、而丁○○、甲○○2 人為圖避免上開賭博性電子遊戲機台遭
    警方查緝及取締，而影響營業收入，該非依據法令從事公務
    或受公務機關委託執行公務之2 人，遂共同基於對於依據法
    令從事公務且有調查犯罪職務之人員，關於違背職務行為支
    付賄賂之概括犯意聯絡，推由曾經擔任朱星羽立委助理，與
    警界關係良好之丁○○負責行賄。丁○○先於91年8 月24日
    下午3 時42分許以行動電話0000000000號撥打乙○○所使用
    0000000000號行動電話，約定於91年8 月24日晚上10時許至
    高雄市三民區「上好」火鍋店商談規避賭博電玩查緝之對價
    為何，乙○○知悉來意後，竟基於洩露國防以外祕密及違背
    職務收受賄賂之概括犯意，同意丁○○之要求但稱不拿取現
    金而以招待飲宴之方式收取不正利益，先於91年9 月14日下
    午10時22分許，丁○○以行動電話0000000000號撥打乙○○
    所使用0000000000號行動電話，邀約乙○○至高雄市三民區
    ○○○路200 號路莊敬國小對面之松鶴海產店飲宴，乙○○
    應允之並赴約，惟乙○○到場後因有事尚未飲宴即離開，丁○○遂以折價之方式將飲宴所須費用折換成現金2000元交付
    乙○○，並於91年9 月14日下午10時33分許，以行動電話
    0000000000號撥打甲○○所使用0000000000號行動電告知無
    須趕赴松鶴海產店，並稱已交付2000元予乙○○抵一次飲宴
    費用等語，復於91年9 月24日晚上乙○○至高雄市○○區○○路50號有女陪侍之「快樂公主」ＫＴＶ消費，合計消費金
    額1 萬4800元，由丁○○負責結帳，經丁○○向店家要求折
    扣以1 萬元簽帳完成付款，甲○○並於事後與丁○○平均分
    擔上開款項。又於同年月30日凌晨丁○○招待乙○○至高雄
    市○○路「愛華」小吃部消費約5000元，並於同日凌晨3 時
    07分許，丁○○以行動電話0000000000號撥打甲○○所使用
    0000000000號告知上情，甲○○雖願與丁○○平均負擔該次
    乙○○之消費，但覺若乙○○一個月內數次前往酒店恐無法
    負荷消費金額，遂與丁○○約定自91年10月起就界揚超商所
    擺放電子遊戲檯台部分各出資5000元為限作為招待乙○○飲
    宴之費用，由丁○○出面招待乙○○分別前往高雄市○○區
    ○○路425 號滿香樓小吃部、高雄市○○路「888 」海產店
    、高雄市○○路「米粉王小吃部」、高雄市○○路「帝王薑
    母鴨」、高雄市○○路「１２３海產店」、高雄市○○○路
    「松鶴海產店」、高雄市○○區○○路50號「快樂公主」Ｋ
    ＴＶ及高雄市○○○路202 號國賓飯店對面不知名之ＫTV
    等處消費（詳細時間、次數均無法確定），再由丁○○以其
    與甲○○上開共同出資1 萬元部分付帳，迄92年7 月間為止
    ，合計乙○○收取不正利益11萬9800元及賄款現金2000元；
    另於92年4 月間起，由於丁○○與甲○○又於前開貝塔超商
    擺放賭博性電子遊戲機4 台，承上開行賄之概括犯意，再以
    每人出資2500元方式，招待乙○○至前開處所消費，迄92
    年7 月間為止，合計乙○○收取不正利益2 萬元。乙○○收
    受不正利益共計13萬9800元及賄款2000元，於任職高雄市政
    府警察局三民第二分局覺民派出所上開2 家超商管區警員期
    間，違背職務未予取締丁○○等人未經許可擺放電子遊戲機
    台及常業賭博之行為，並基於洩露國防以外祕密之概括犯意
    ，先後於92年2 月15日下午4 時17分許及92年4 月29日下午
    6 時24分許，連續將職務知悉之高雄市政府警察局三民第2
    分局第1 組於92年2 月16日及同年5 月1 日取締電玩勤務之
    國防以外應祕密之消息，以0000000000號行動電話撥打丁○○所使用之0000000000號之方法洩露予丁○○，以便前述前
    開2 家超商於該等期間暫停營業，避免為警查獲，而包庇丁○○等人經營該賭博性電玩。
四、嗣於92年7 月30日上午8 時許，法務部調查局高雄市調查處
    人員前往高雄市三民區○○○路378 號搜索，扣得甲○○所
    有上開界陽超商所擺放賭博電動玩具之計分及收支清冊壹冊
    ，查悉上情，甲○○、丁○○在上開界陽超商加盟店及貝塔
    超商所擺放供賭博用之電子遊戲機始停止營業。
    理  由
壹、程序部分
一、被告乙○○之辯護人於本院準備程序中認本案監聽譯文無通
    訊監察書，被告丁○○所使用之0000000000號行動電話自91
    年8 月21日上午10時起至91年8 月28日止、91年9 月3 日上
    午10時起至92年8 月1 日上午10時止，業據檢察官核發通訊
    監察書交由法務部調查局高雄市調查處執行監聽，此有通訊
    監察書13張在卷可查（參見本院審理卷（二）第179 頁、17
    6 頁、175 頁、173 頁、171 頁、169 頁、167 頁、165 頁
    、163 頁、161 頁、156 頁、152 頁、147 頁），另辯護人
    主張92年2 月15日、同年4 月29日、同年6 月15日被告乙○○與丁○○之對話內容與監聽譯文之內容不符，亦經本院於
    95年1 月9 日上午9 時30分許當庭播放監聽錄音帶勘驗，勘
    驗結果除監聽譯文圓形括弧內之譯文未出現於監聽錄音內容
    外，其餘監聽譯文之記載與監聽錄音帶之內容相符為部分，
    有本院勘驗筆錄在卷可查（參見本院審理卷（七）第187 頁
    至第189 頁），按通訊保障及監察法業於88年7 月14日制定
    公布，同年月16 日 生效，司法警察機關有事實足認被告或
    犯罪嫌疑人有涉犯貪污治罪條例第11條第1 項之罪嫌，並危
    害國家安全或社會秩序情節重大，而有相當理由可信其通訊
    內容與本案有關，且不能或難以其他方法蒐集或調查證據者
    ，得於偵查中由檢察官依職權核發通訊監察書，通訊保障及
    監察法第5 條規定已明，而本案被告丁○○所使用之000000
    0000號行動電話自91年8 月21日上午10時起至91年8 月28日
    止、91年9 月3 日上午10時起至92年8 月1 日上午10時止，
    均係經臺灣高雄地方法院檢察署檢察官核發通訊監察書予以
    監聽錄音並製成監聽譯文，已如前述，且監聽譯文除監聽執
    行機關以括弧自行加註意見外，均與監聽錄音帶經（二）審
    判期日已依法提示電話通訊監察書及其監聽譯文所記載被告
    丁○○與被告乙○○對話內容相符，亦有前開勘驗筆錄在卷
    可查，另被告乙○○於上開監聽對話中所為之陳述係屬被告
    於審判外之陳述，並非我國刑事訴訟法傳聞法則適用之對象
    （限於被告以外之人），則本案所引用之監聽譯文（扣除括
    弧部分）自屬於合乎法定程序所取得之證據而有證據能力，
    核先敘明（最高法院94年度台上字第2492號判決意旨可資參
    照）。
二、按被告以外之人於審判外之言詞或書面陳述，除法律有規定
    者外，不得作為證據；被告以外之人於檢察事務官、司法警
    察官或司法警察調查中所為之陳述，與審判中不符時，其先
    前之陳述具有較可信之特別情況，且為證明犯罪事實存否所
    必要者，得為證據。刑事訴訟法第159 條第1 項、第159 條
    之2 分別定有明文。所謂「顯有不可信之情況」及「具有可
    信之特別情況」，則應依被告以外之人為陳述時，是否出於
    真意、有無違法取供之情事等客觀上之環境或條件而為判斷
    ，故應就偵查或調查筆錄製作之原因、過程及其功能等加以
    觀察其信用性，據以判斷該傳聞證據是否有顯不可信或有特
    別可信之情況而例外具有證據能力。至被告以外之人之陳述
    有無前後矛盾或與事實不符之情形，應僅屬證明力高低之範
    疇，尚非其陳述是否可信而得否為證據之認定依據。經查：
    證人丁○○、甲○○於本院以證人之身分行交互詰問後，與
    渠等在法務部調查局高雄市調查處接受詢問時就被告乙○○
    是否有違背職務而收受不正利益及洩露國防以外之祕密乙節
    之陳述不符，本院審酌丁○○、甲○○於法務部調查局高雄
    市調查處時明確供述被告乙○○違背職務而收受不正利益及
    現金2000元及洩露警方查緝賭博電玩之勤務安排而使丁○○
    等人規避查緝乙節之陳述不符（參見丁○○於92年8 月22日
    、92年10月9 日在法務部調查局高雄市調查處調查筆錄，92
    年度偵字第16287 號偵查卷第60頁至第63頁、第120 頁及第
    121 頁；甲○○於92年7 月30日、同年8 月28日在法務部調
    查局高雄市調查處調查筆錄，92年度偵字第16397 號偵查卷
    第1 頁至第7 頁、第22頁至第25頁），且丁○○、甲○○於
    偵訊時及本院審理時均未辯稱上開警詢之陳述有何受違法取
    供等非出於自由意願而為陳述之情事，足見丁○○、甲○○
    上開陳述之信用性應可獲得確保，且與卷附監聽譯文之對話
    內容相符，具有較可信之特別情況，並為證明犯罪事實存否
    所必要，揆諸前揭規定，應認丁○○、甲○○於法務部調查
    局高雄市調查處時之陳述具有證據能力。
三、至於被告乙○○之辯護人於本院審理時聲請傳喚證人邵五郎
    、施振乾、吳慶展、藍進崇欲證明被告乙○○多次宴請丁○○等人餐敘之費用均由被告乙○○支付等情，惟被告乙○○
    之辯護人於本院準備程序時即當庭同意僅傳喚丁○○一人到
    庭作證即可，此有本院準備程序筆錄1 份在卷可稽（參見本
    院審理卷（二）第503 頁），此外，本案爭點係被告乙○○
    是否確有接受丁○○、甲○○所招待飲宴之不正利益，被告
    乙○○是否有宴請丁○○等人自非本案犯罪是否成立之待證
    事實，且經蒞庭檢察官於準備程序中質疑前開4 名證人聲請
    傳喚之必要性後，辯護人亦為捨棄傳喚之表示，本院認為上
    開聲請證據調查，並無必要，自應予以駁回。
四、另被告甲○○及檢察官均對本院所提示證據之證據能力於本
    院審理時均不爭執，本院審酌各該證據作成之情況，認為適
    當，依刑事訴訟法第159 條之5 得作為證據，核先敘明。
貳、實體部分
一、訊據被告乙○○坦承於91年7 月16日起擔任三民第二分局覺
    民派出所的管區員警，而丁○○確曾招待伊吃飯，伊有到快
    樂公主ＫＴＶ消費，並非伊付錢，並與丁○○有電話的聯繫
    ，有印象好像有去松鶴海產、888 海產、米粉王小吃等地，
    對於法務部調查局高雄市調查處所提出之監聽譯文除括弧部
    分外，對話內容實在等情（參見本院審理卷（二）第503 頁
    、第504 頁）惟否認洩露國防以外之祕密、包庇丁○○、甲○○賭博及違背職務收賄等犯行，辯稱：丁○○有招待伊吃
    飯，但伊也有請他，伊與丁○○通話內容中所說大昌路那邊
    這2 天不要那個，那個是指他不要將賣黑輪的攤位車擺在騎
    樓，那一陣子要市容整頓。至於伊到快樂公主ＫＴＶ消費，
    是伊朋友藍進崇付的錢。丁○○並沒有塞2000元給伊，另伊
    雖係管區員警但取締賭博電玩係屬行政組負責正俗業務之員
    警負責，伊並沒有取締賭博電玩之職務，根本無從得知何時
    會有查緝、執行取締之行動，如何能向丁○○通風報信以規
    避查緝？伊對於取締賭博電玩無權進行，如何違背職務等語
    。經查：
 （一）被告乙○○就丁○○、甲○○在界陽超商、貝塔超商所
       擺放之電子遊戲機為有調查犯罪職務之人
       被告乙○○於91年7 月16日起擔任高雄市政府警察局三
       民第二分局覺民派出所警員，負責高雄市三民區寶玉里
       第10鄰至第16鄰即大昌二路到育英街、春陽街到皓東路
       112 巷之警勤區，而高雄市三民區○○○路378 號界陽
       超商加盟店（登記營業名稱為潔諭便利商店）及高雄市
       三民區○○街116 號貝塔超商（營業登記名稱為順運企
       業社）均係位在其警勤區內，業據被告乙○○坦承在卷
       （參見92年度偵字第16293 號偵查卷第5 頁、第221 頁
       反面），而被告乙○○於第一次接受法務部調查局高雄
       市調查處訊問時即供述91年8 月24日丁○○即有向其詢
       問是否可以讓大昌路界陽超商擺設賭博性電玩等語（參
       見92 年 度偵字第16293 號偵查卷第12頁），復於第2
       、3 、7 次法務部調查局高雄市調查處訊問時亦為相同
       之供述（參見92年度偵字第16293 號偵查卷第78頁反面
       、113 頁反面、263 頁反面），另參以被告甲○○、丁○○於本院審理時以證人身分證述上開二家超商均有擺
       放可兌換現金之電玩機台（參見本院審理卷（七）第209
       頁、第199 頁）；另證人丁○○更證述被告乙○○對於
       上開二家超商有擺設電玩從事賭博行為均知情等語（參
       見本院審理卷（七）第199 頁），於依警察勤務條例第5
       條規定：「警察勤務區 (以下簡稱警勤區)， 為警察勤
       務基本單位，由警員一人負責。」、第11條規定：「警
       察勤務方式如左：一、勤區查察：於警勤區內，由警勤
       區警員執行之，以戶口查察為主，並擔任社會治安調查
       等任務。……。」、第12條第1 項規定：「勤區查察為
       個別勤務，由警勤區警員專責擔任。巡邏、臨檢、守望
       、值班及備勤為共同勤務，由服勤人員按勤務分配表輪
       流交替互換實施之。」，是依上開規定，是警勤區警員
       應負責勤區查察勤務，以戶口查察為主，並擔任社會治
       安調查等任務，並負有巡邏、臨檢、守望、值班及備勤
       等共同勤務。又刑事訴訟法第231 條第1 項第1 款、第2
       項規定：「下列各員為司法警察，應受檢察官及司法警
       察官之命令，偵查犯罪：一警察。司法警察知有犯罪嫌
       疑者，應即開始調查，並將調查之情形報告該管檢察官
       及司法警察官。」，依上開規定及證人丁○○、甲○○
       之證述，被告乙○○既明知丁○○有向其告知欲在界陽
       超商擺設賭博性電玩，亦即知悉有賭博犯罪嫌疑，且對
       於其警勤區內之貝塔超商所擺設之電玩是否有合法，負
       有社會治安調查之義務，其為「有調查犯罪職務之人員
       」
       ，應可認定。至於被告之辯護人提出內政部警政署90年3
       月19日（90）警署法字第77013 號函欲證明違反電子遊
       戲場業管理條例案件並非被告主管事項，必須法律有明
       文規定或受有關機關權限委託有調查證據之權限，始得
       對於違法（規）業者製作筆錄等情，然依該函之主旨係
       指警察機關依法實施臨檢時，可否對於非主管業務之違
       法（規）事項製作調查筆錄及於筆錄中載明相對人陳述
       意見之效力疑義提出說明，並非指管區警員對於其警勤
       區內違反電子遊戲場業條例案件無舉發之義務，此從法
       務部90年6 月1 日法律字第016356號函示：警察機關
       對於非主管業務之違法（規）情形時縱違規行為未涉其
       他刑責，警察機關逕行查報並製作調查筆錄後移送主管
       機關處理，係屬對於違法行為之舉發，並未逕為裁罰行
       為，尚無違反行政程序法有關行政機關管轄權限之規定
       。非謂警察機關對公共場所實施臨檢查察者，須依法有
       調查證據之權限或受其他主管機關權限委託始可，此有
       該函1 紙附卷可查，被告乙○○之辯護人顯有誤解內政
       部警政署上開函文之意旨，並且忽略被告乙○○亦為司
       法警察之身分，知其警勤區內有犯罪嫌疑者應即有開始
       調查義務之規定，上開所辯自不足採。
 （二）丁○○、甲○○在界陽超商、貝塔超商所擺放之電子遊
       戲機係供賭博之用
       被告丁○○、甲○○於法務部調查局高雄市調查處訊問
       時及偵查中均對於犯罪事實欄二所示之時、地分別擺放
       犯罪事實欄二所示之電子遊戲機充當賭博工具與不特定
       之人對賭等情坦承不諱（參見丁○○第2 、4 次調訊筆
       錄、第1 次訊問筆錄，92年度偵字第16287 號偵查卷第
       19頁、第34頁反面、第60頁反面、第160 頁；甲○○第1
       、2 次調訊筆錄及第1 、2 次訊問筆錄，92年度偵字第
       16397 號偵查卷第2 頁、第13頁、第22頁反面、第23頁
       及第33頁反面），另參以被告甲○○、丁○○於本院審
       理時以證人身分證述上開二家超商均有擺放可兌換現金
       之電玩機台（參見本院審理卷（七）第209 頁、第199
       頁）；另被告甲○○於91年10月7日 下午8 時50分許，
       亦曾為高雄市政府警察局三民第二分局員警在高雄市三
       民區○○○路378 號界陽超商加盟店，查獲非經許可經
       營電子遊戲機，並經台灣高雄地方法院檢察署檢察官以
       91 年 度偵字第24202 號聲請簡易判決處刑，本院於91
       年12 月5日以91年度簡字第1507號判處拘役30日確定，
       此有高雄市政府警察局三民第二分局92年8 月25日高市
       警三二分二字第0920017001號函所附刑事案件移送書、
       現場臨檢紀錄表（參見92年度偵字第16293 號偵查卷第
       142 頁至第144 頁）、聲請簡易判決處刑書及判決書在
       卷可查；另於92年4 月25日下午9 時30分許，在高雄市
       三民區○○街116 號貝塔超商所擺設之電子遊戲機，亦
       曾遭高雄市政府警察局三民第二分局員警查獲，並由陳
       偉明出面替丁○○、甲○○頂罪，經台灣高雄地方法院
       檢察署檢察官以92年度偵字第9431號聲請簡易判決處刑
       ，本院於92年9 月23日以92年度簡字第3792號判處拘役
       20日確定，此有聲請簡易判決處刑書（參見92年度偵字
       第16287 號偵查卷第27頁及第28頁）及判決書附卷可查
       ；此外，復有被告甲○○於92年7 月30日上午8 時許，
       為法務部調查局高雄市調查處在高雄市三民區○○○路
       378 號界陽超商內搜索查扣賭博性電動玩具計分及收支
       清冊壹冊，其上記載自92年6 月1 日起至92年7 月21日
       止，各電子遊戲機台營收、支出、利潤分配（其上記載
       「社長」即為丁○○）等情形，此有賭博性電動玩具計
       分及收支清冊壹冊64紙附卷可憑，是甲○○及丁○○於
       前述期間、地點共同違反電子遊戲場業管理條例第15條
       、第22條之未經辦理營利事業登記而擅自經營電子遊戲
       場業之規定及犯刑法第267 條之常業賭博之事實，亦可
       認定。
 （三）漏露國防以外秘密罪部份
    1、查緝無照電玩勤務（包含其時間、地點或對象）係各警
       察分局按月對轄區內特定行業或勤務所排定之工作，若
       於執行前對外洩漏，將使受調查之對象預作防範，造成
       執行成效不彰，屬國防以外應祕密之事項。
    2、甲○○、丁○○證述被告乙○○於高雄市政府警察局三
       民第二分局實施查緝非法電玩前，均會事先通知預作防
       範：
      (1)丁○○於92年7 月30日在法務部調查局高雄市調查處供
        稱：「（問：你與甲○○於92年2 月、3 月間接手高市
        ○○○路37 8號界揚超商擺設賭博電玩迄今，管區警員
        乙○○或其他警方人員有無向你及甲○○等人通風報信
        ，以規避查緝？）有的，乙○○曾於92年2 月、4 月間
        向我通風報信有關該分局（三民二分局）將至我擺設賭
        博電玩之超商取締，請我小心一點，後來確實有分局人
        員（我不在場，不知是哪一組）前來查緝，但因我已先
        行將該賭博電玩搬走，致未遭到取締．．．」等語（參
        見92年度偵字第16287 號偵查卷第6 頁反面）。
      (2)丁○○於92年8 月5 日在法務部調查局高雄市調查處供
        稱：「（問：（提示譯文編號A-14-192.02.15.15 ：35
        ，乙○○撥給丁○○），內容略以：乙○○通報丁○○
        這兩天要小心一點喔！（編號A-14-1，92.02.15，16
        ：17乙○○撥給丁○○），內容略以：乙○○叫丁○○
        去打聽「明天會跟你取締你的電玩」！要比較小心一點
        ！（編號A-14-2，92.04.29，18：24，乙○○撥給丁○○）略以：乙○○通報丁○○這二天不要營業，因為「
        阿義仔」那一邊的少年仔會出來取締，（編號A-14-4，
        92.06.15，14：35丁○○撥給乙○○），略以：乙○○
        通報丁○○三民二分局行政組巡官換人了，要小心一點
        。上述通話顯示，你於92年7 月30日在本處坦承乙○○
        有為你經營賭博性電玩通風報信，又乙○○未查報你經
        營的賭博性電玩外，有無再包庇你其他事項？）（經詳
        視後作答）乙○○除主動向我做上述之通風報信及包庇
        我經營賭博性電玩外，沒有其他包庇事項。」等語（參
        見92年度偵字第16287 號偵查卷第43頁）。
      (3)丁○○於92年8 月22日在檢察官第2 次訊問時供稱：「
        （問：乙○○有無向你們通風報信要臨檢之事？）有的
        。」等語（參見92年度偵字第16287 號偵查卷第68頁）
        。
      (4)丁○○於92年10月9 日在法務部調查局高雄市調查處供
        稱：「（問：（提示：92.04.29，18：24，乙○○與丁○○通訊監察譯文）是否確為你與乙○○之通話內容？
        內容所指「這二天不要那個喔…」，意義為何？）是的
        。內容係乙○○事先通知我會有警方人員執行查緝賭博
        業務，因此要我先暫停經營賭博電玩。」等語（參見92
        年度偵字第16287 號偵查卷第120 頁及反面）
      (5)丁○○於92年8 月22日在檢察官第3 次訊問時供稱：「
        （問：乙○○是否曾在92年2 月、4 月某日向你通風報
        信說分局要去你擺設賭博電玩超商取締，要你小心一點
        ，所以以事先把電玩搬走才未受取締？）是的」等語（
        參見92年度偵字第16287 號偵查卷第155 頁反面）。
      (6)甲○○於92年7 月30日在法務部調查局高雄市調查處供
        稱：「（問：前述你與丁○○行賄員警後，有無員警將
        取締訊息通風報信，以規避查緝？）一般均係丁○○先
        打電話向我通風報信警方取締訊息．．．」等語（參見
        92 年 度偵字第16397 號偵查卷第5 頁反面）
      (7)甲○○於92年8 月22日在檢察官第1 次訊問時供稱：「
        （問：丁○○是否有向你通報有警員要來取締？）有告
        訴我要注意，但警員未來」等語（參見92年度偵字第16
        397 號偵查卷第14頁反面）
      (8)甲○○於92年8 月22日在檢察官第3 次訊問時供稱：「
       （問：提示9202.15 ，15：26及15：36，甲○○與丁○○
        監聽譯文，該二通電話是不是你獲知有警方要出來查電
        玩你叫丁○○去向乙○○探聽是不是真的有警方要出來
        查緝，然後丁○○向乙○○查證確實有查緝情事以後，
        丁○○過去店裡告訴你有此事？）是，但詳細細節已忘
        記。」、「（問：92.02.15下午，你有過去丙○○的店
        裡叫店員有機台的電源拔掉？）有的。」等語（參見92
        年度偵字第16397 號偵查卷第52頁及反面、第53頁）。
      參以卷附92年2 月15日下午4 時17分及92年4 月29日下午
      6 時24分許，乙○○確有以0000000000行動電話撥打給丁○○所使用之0000000000號，對話如下：（A 為乙○○，
      B 為丁○○）92年2 月15日下午4 時17分許
      A ：宗興仔！
      B ：對！阿忠！
      A ：去「探」了！說「明天會去跟你處理喔」！要比較「
          那個」喔！
      B：好！
      92年4 月29日下午6 時24分許
      A：這二天可能不要「那個」喔！
      B：我們來「展仔」那邊！
      A：不要，我今天12點的班！我要告訴你：我今天有過去
         他 那邊！「大昌」那
      B：我知道！
      A：我告訴他：可能這二天「那個」！因為他們現在都叫
        「阿義仔」他們那邊的！
      B：我知道！
      A：有時後會再回頭過去！你大昌路那邊這二天不要那個
         ！因為都是「阿義仔」他們那邊的少年仔出來！如果
         這兩天又來，我就不好意思了！我早上遇到「阮頭仔
         」，「阮頭仔」又在問我！
      B：好，我知道！
      A：如果怎樣，我會跟阿義仔講！
      （以上參見92年度偵字第16293 號偵查卷第55頁反面、第
        56 頁反面、第57頁）
      而丁○○接受乙○○上開來電後，分別92年2 月15日下午
      4 時24分許及92年4 月29日下午7 時2 分許，以00000000
      00號行動電話撥打給丙○○所使用之0000000000號及甲○○所使用之0000000000號行動電話，對話內容如下：
      （A 為丁○○，B為丙○○）
      92年2 月15日下午4 時24分許
      Ａ：安仔，你在哪裡？
      Ｂ：我要回潮洲。
      Ａ：先叫裡面的把電關掉。
      Ｂ：你說怎樣？
      Ａ：叫裡面把電關掉。
      Ｂ：這陣子，電源先關掉！
      Ａ：昨天有過去！
      Ｂ：幾點時候？
      Ａ：我不瞭解！我等一下要進去瞭解一下。
      Ｂ：好！好！
      92年4 月29日下午7 時2 分許
     （Ａ為丁○○，B為甲○○）
      Ａ：我和阿忠要去鵝肉那邊，今晚那二間稍為巡視一下
      Ｂ：好
      以上參見92年度偵字第16293 號偵查卷第56頁、第57 頁
      反面）
      依上開監聽譯文內容，核與上開丁○○、甲○○於法務部
      調查局高雄市調查處及偵查中所述情節相符，丁○○、甲○○於本院審理時雖更異前詞，證稱乙○○係告知將超商
      前之攤位及擺設物品加以清理，要進行道路一清等語，然
      從丁○○接到乙○○前開電話後之反應係打電話給丙○○
      要其將電關掉及要甲○○巡視一下，均未告知要將佔用騎
      樓物品清理，顯與丁○○、甲○○於本院審理時前開證述
      內容不符，且「道路一清」乃係高雄市政府環境保護局之
      業務，此有高雄市政府環境保護局溝渠清疏隊清潔隊隊業
      務簡介一文附卷可查，被告乙○○何須大費周章特以電話
      告知丁○○非屬於其業務之事項？顯非事理之常。此外，
      另從被告乙○○以上開電話告知丁○○之時點觀之，分別
      係告知92年2 月15日之明日及92年4 月29日後兩日將有事
      件發生，而勸諭丁○○不要為某種行為，對照高雄市政府
      三民第二分局92年2 、4 、5 月查獲電玩案件一覽表，於
      92 年2月16日、92年5 月1 日確有查緝無照電玩之勤務，
      並且均係由高雄市政府警察局三民第二分局第一組巡官林
      振宏帶隊查緝（參見92年偵字第16397 號偵查卷第66頁）
      ，均與被告乙○○告知事件發生之時點吻合，足認丁○○
      、甲○○分別於上開法務部調查局高雄市調查處及偵查中
      供述被告乙○○係將警方查緝電玩之行動事先告知，且甲○○再經丁○○通知而得以規避查緝等情，與事實相符，
      甲○○、丁○○於本院審理時之證述及被告乙○○所辯，
      顯不足採信。是被告前開洩露國防以外應祕密之消息之犯
      行，事證明確，足堪認定。
（四）包庇丁○○、甲○○常業賭博罪部分；
   1、甲○○、丁○○共同有為犯罪事實欄二所示地點自91年9
      月間起至92年7 月30日止之常業賭博犯行，已如前述，被
      告乙○○亦於法務部調查局高雄市調查處訊問時不否認丁○○有向其詢問欲在界陽超商內擺設賭博性電玩等情，亦
      如前述，而證人丁○○於92年8 月5 日在法務部調查局高
      雄市調查處供述「（問：依前述，被警查獲賭博營業後，
      乙○○是否知悉你與甲○○仍持續合夥在高雄市○○○路
      378 號丙○○經營的界揚超商擺設賭博性電玩機檯供不特
      定民眾賭博？若然，乙○○為何未前往取締？）覺民派出
      所管區警員乙○○確實知道我與甲○○仍持續合夥在高雄
      市○○○路378 號經營賭博性電玩機檯，但因我與甲○○
      於91年9 月間就請乙○○幫忙照顧，所以乙○○雖然知道
      我與甲○○一直在高市○○○路378 號界揚超商擺設賭博
      性電玩機檯，並偶而前往查看，但乙○○均未加以取締」
      等語（參見92年度偵字第16287 號偵查卷第41頁）。另於
      偵查中供述：「（問：乙○○是否有答應你可以擺設賭博
      性電玩？）他說只要不給他太麻煩就可以了」等語（參見
      92年度偵字第16287 號偵查卷第157 頁），並於本院審理
      時證述在界陽超商（即潔諭便利商店）擺設電玩時即找過
      被告乙○○，並且乙○○就系爭二家超商所擺設之電玩有
      從事賭博均知情等語（參見本院審理卷第197 頁、第19 9
      頁）。而被告乙○○於92年10月9 日於法務部調查局高雄
      市調查處訊問時亦坦承未曾向上級呈報該二家超商有經營
      賭博電玩之線索，亦不曾取締等情（參見92年度偵字第
      16293 號偵查卷第221 頁反面），亦有高雄市政府警察局
      二民第二分局92年9 月9 日高市警三二分二字第09200018
      773 號函載明被告乙○○未曾向高雄市政府警察局三民第
      二分局第一組提出界陽超商有擺設賭博性電玩之報告（參
      見92年度偵字第16293 號偵查卷第122 頁），而參酌被告
      當時擔任高雄市三民區寶玉里之管區警察，經丁○○告知
      欲在警勤區擺設賭博性電玩，基於其負有社會治安查緝之
      義務，已如前述，在知有犯罪嫌疑之情況，豈有未至系爭
      二家超商查看之理？則被告乙○○對於丁○○、甲○○在
      界陽超商、貝塔超商以擺放之電子遊戲機台從事常業賭博
      之不法勾當，應知之甚詳。
   2、另依卷附92年6 月15日下午2 時35分許丁○○以
       00000000 00 號撥打給被告乙○○所使用之0000000000
       號，對話如下：（A 為丁○○，B 為乙○○）
      A：怎樣
      B：我們主管找你做什麼
      A：要向我拿東西
      B：幹你娘！我們最近「一組」的巡官換人了！小心一點
         ！「我們巡官換人了」！
      A：好，我過去看看！
      B：現在換「鐵勇仔」！
      A：好！
      （以上參見92年度偵字第16293號偵查卷第99頁）
      上開通話內容經證人丁○○於92年10月9 日於法務部調查
      局高雄市調查處訊問時供述「（問：（提示：92.06.15
      ，14：35，丁○○與乙○○通訊監察譯文）是否確為你與
      乙○○之通話內容？內容意義為何？）是的。內容係乙○○通知我三民二分局行政組巡官換綽號「鐵勇仔」當承辦
      人了，要我小心點以免被取締。」等語（參見92年度偵字
      第16287 號偵查卷第120 頁反面），而證人鄭鐵勇於偵查
      中證述其同事稱其「鐵勇」，於92年6 月間在三民第二分
      局接辦一組正俗業務等情（參見92年度偵字第16397 號第
      67頁及反面），依高雄市政府警察局三民第二分局92年2
      、4 、5 月查獲電玩案件一覽表觀之，查獲20件無照電玩
      案中由一組負責查緝到案共有13件，足認高雄市政府警察
      局三民第二分局第一組主要業務係負責查獲無照電玩無訛
      ，而被告乙○○特地告知丁○○負責查緝無照電玩之員警
      換人，其目的無非如同丁○○所述要其小心點以免被取締
      。另於92年5 月3 日中午12時51分被告乙○○以00000000
      00號撥給丁○○，對話如下：（A 為乙○○，B 為丁○○
      ）
      A ：老大仔
      B ：我剛剛打給你，那天跟你巡邏那個，就是那天在鳳山
          那邊有過去呢！
      A ：有過去哪裡？
      B ：去春陽街
      A ：喔！對啊，人家要過去看啊！
      B ：對，我告訴你，到時候我們會處理，和那個一樣啦！
          你跟他講一下！
      A ：這樣，對啊！
      B ：不然你看他何時沒有班，約他出來，我和他講就好了！
      A  ：好啦！
      （以上參見92年度偵字第16287號偵查卷第64頁）
      而黃宗與於92年8 月22日在法務部調查局高雄市調查處就
      上開通話內容供述：「（問：（提示：譯文編號-151，92
      .05.03 ，12 ：51，乙○○撥給丁○○）該譯文提到「對
      ，我告訴你，到時候我們會處理，和那個都一樣啦！」其
      意義是否為你和甲○○會向該員警行賄？行賄金額一樣？
      又你託乙○○約該員警出來係要講何事？）不是，該電話
      係三民二分局行政組巡官林振宏有去貝塔超商取締賭博電
      玩，並由代理乙○○之管區警員（姓名不詳）取走電玩的
      IC板及人頭（綽號阿明，甲○○找來的）回派出所製作筆
      錄，故我才向乙○○表示，我們會買新的賭博性電玩來代
      替被拿走的IC版電玩，請乙○○向該員警說明或約其出來
      見面，目的是要該員警不要再管此事。」等語（參見92年
      度偵字第16287 號偵查卷第62頁及第63頁），顯示丁○○
      對於其等從事非法電玩擺設之工作，非但不怕身為警察之
      被告知道，甚至遇到機台遭三民第二分局第一組之員警查
      獲尚可請求被告協助解決。由丁○○如此有恃無恐之情觀
      之，顯示其與被告乙○○間就包庇非法電玩之擺設已有默
      契存在。
   3、被告乙○○既知悉丁○○等在其警勤區內即高雄市三民區
      ○○○路378 號界陽超商加盟店及高雄市○○區○○街
      116 號貝塔超商未經許可擺設電子遊戲機台，並以之從事
      賭博為業，且將高雄市政府警察局三民第二分局查緝無照
      電玩之勤務應祕密之消息洩露予丁○○知悉，已如前述其
      意在促使丁○○等人預作防範，避免為警查獲。被告乙○○顯有提供相當之保護，而以積極行為排除外來之阻力，
      使其不易發覺被告甲○○、黃宗與之常業賭博犯行，並非
      僅單純縱容或不予取締而已，被告乙○○包庇丁○○、甲○○常業賭博罪之犯行，亦堪認定。
（五）違背職務收受賄賂及不正利益罪部分：
   1、丁○○對於曾提供不正利益及賄款給被告乙○○一事，為
      如下陳述：
      (1)「（問：你與甲○○經營高市○○○路378 號界揚超商
        擺設賭博電玩機檯期間，如何給予管區乙○○任何好處
        ，以規避查緝？）91年9 月我與甲○○合夥擺設電玩機
        檯期間，曾協議要找管區幫忙，經我主動打電話向三民
        分局覺民派出所查詢後得知保玉里的管區是乙○○，乃
        由我與乙○○主動聯繫，約在9 月下旬某日晚間，相約
        在大昌二路某家路邊攤（界揚超商附近）餐敘，由該界
        揚超商負責人丙○○提供一瓶高梁酒，參加者除了我、
        乙○○、丙○○之外，尚有甲○○共4 人，席間我向乙○○表示，我與甲○○在該界揚超商擺設4 台賭博電玩
        ，請乙○○多照顧，乙○○表示，沒有關係，但是不要
        增加他的困擾，該次餐敘費用一千餘元由我支付，約在
        10天後某日晚間，乙○○在三民區○○路的「快樂公主
        KTV 」與三民二分局員警己○○、高雄縣內門鄉藍姓鄉
        民代表等喝酒、唱歌時通知我到場，該次消費計1萬元
        ，原本該藍姓鄉民代表欲支付，我當場表示，由我支付
        ，於是乃以簽帳方式結帳，隔日我拿該1 萬元簽帳單向
        甲○○表示，如果以此方式招待管區警員，一個月如果
        安排3 次，就要花費3 萬元，所以我和甲○○商議改為
        每人每月提供5000元，合計1萬元作為交付乙○○之賄
        款，我告知乙○○我與甲○○之決定，但乙○○表示他
        較喜歡餐敘，不接受賄款，因此我乃將每月的一萬元自
        行決定作為「交際費」，支付與乙○○等警方人員餐敘
        開銷，如果超支，則由我自付，但是我並未將乙○○拒
        收賄款的事情告知甲○○。」等語（參見92年度偵字第
        16287號偵查卷第19頁及第20頁）
     (2)「（問：你與甲○○為高雄市○○○路378 號丙○○經
       營（現改由甲○○經營）的界揚超商及高市○○區○○
       街「貝塔超商」經營賭博電玩，前後以招待乙○○共支
       出若干款項？）高雄市○○○路378 號界揚超商部分，
       自91年9 月至92年7 月，前後共11個月，我與甲○○每
       月提撥一萬元（我與甲○○各負擔一半）做為招待乙○○飲宴之用；貝塔超商部分，自92年4 月至7 月，前後
       共4 個月，我與甲○○每月共提撥5000元（各分擔一半
       ）做為招待乙○○之用，費用共計13萬元，該筆招待乙○○之費用都按月由我先行留存，俟招待乙○○時，再
       由我以該費用支付。」、「（問：究有無以現金方式行
       賄乙○○？）我在91年9 月14日間邀約甫接任大昌二路
       378 號界揚超商管區之警員乙○○外出吃飯時，就曾當
       面告訴乙○○，前述大昌二路界揚超商有經營賭博性電
       玩，每個月給他一萬元，但乙○○告訴我，他不收現金
       ，但可以請他吃飯，所以我才會將上述與甲○○分攤之
       每個月1 萬元賄款改為招待乙○○飲宴；除外，我在91
       年9 月14日晚間，本來與乙○○約妥在高雄市○○區○○路「松鶴海產店」招待乙○○，但乙○○到達時表示
       他另外有約，當場我便拿2000元現鈔給乙○○。」、「
       （問：詳述招待乙○○之場所及每次花費若干？）招待
       場所均在高雄市，包括滿香樓小吃部（崇德路、正德路
       口，警員己○○女友開設）二、三次，該小吃部有女侍
       陪酒，每次花費約一萬元；松鶴海產店（大昌一路）二
       次，每次二、三千元；888 海產店（臥龍路）四次左右
       ，每次三至四千元，；米粉王小吃部（大豐路）二、三
       次，每次三至四千元；帝王薑母鴨（大順路）二次，每
       次二千元左右；123 海產店（鼎立路）二、三次，每次
       二千元左右；某KTV （國賓飯店對面）一次，花費六千
       餘元；及快樂公主KTV （皓東路）三、四次，有女侍陪
       酒，每次一萬元左右，有些地點我不知道，乙○○會叫
       我去付費。」等語（參見92年度偵字第16287 號偵查卷
       第61 頁 至62頁反面）
     (3)「（問：有無交付賄款給乙○○？）沒有，只有我和甲○○每個人每月分攤7500元給乙○○，我們是沒有給他
       現金，但這一筆每月1 萬5000元的錢，是招待乙○○去
       吃、喝、玩、樂，乙○○叫我，我就要出去付錢」、「
       （問：有關「貝塔超商」部分是否你與甲○○每月每人
       分攤2500元，做為招待乙○○的費用？）對的」、「你
       與甲○○合夥開界揚超商，是否每月你2 人各分攤5000
       元，作為招待乙○○的費用？）是的」等語（參見92年
       度偵字第16287 號偵查卷第67頁反面及第68頁）
     (4)「（問：本局實施測謊結果，在本案有關「你有向員警
       乙○○送錢行賄？」之測謊題目中，呈現情緒波動之說
       謊反應，如何解釋？）我沒有送錢行賄乙○○，我確曾
       與甲○○協議每月各自負擔五千元，合計一萬元要行賄
       乙○○，但乙○○表示較喜歡餐敘，拒收賄款，因此我
       就每個月將我與甲○○共同出資之一萬元用來當作宴請
       員警乙○○之的花費，因此前述一萬元也就是當做我支
       付乙○○的公關費用。」等語（參見92年度偵字第1628
       7 號偵查卷第109 頁反面及第110 頁）
     (5)「（問：（提示：91.09.30，03：07及9109.30 ，03：
       11通訊監察，丁○○與甲○○通訊監察譯文）是否確為
       你與甲○○之通話內容？該通話內容所指「我和阿忠在
       這邊，我和他在談他們裡面的…一萬啦」、「一萬元有
       沒有包括主管？…都在裡面」等意義為何？）：是的。
       上述提示資料確為我與甲○○之通話無誤，該通話內容
       所指「我和阿忠在這邊，我和他在談他們裡面的…一萬
       啦」、「一萬元有沒有包括主管？…都在裡面」係表示
       我與甲○○討論要按月支付乙○○賄款一萬元，請乙○○幫忙行賄派出所相關員警，但乙○○未收取，只同意
       我以宴請方式來招待乙○○及其派出所相關員警，以建
       立良好關係，因此我有宴請招待過乙○○、己○○、王
       亦珅等人，至於主管部分，我只與甲○○討論而已，並
       未行賄及宴請招待。」等語（參見92年度偵字第16287
       號偵查卷第119 頁反面及第120 頁）
     (6)「（問：（提示本處依執行通訊監察譯文A ─13─12，
       時間：91年9 月30日凌晨3 時7 分，丁○○行動電話
       0000000000與甲○○0000000000行動電話譯文；另有本
       處依法執行通訊監察譯文編號A ─13─12，時間91年9
       月30日凌晨3 時11分，甲○○0000000000行動電話與丁○○0000000000行動電話之譯文）上述兩通通話內容顯
       示你與甲○○商議每月交一萬元給乙○○，再由乙○○
       負責行賄覺民派出所主管等人員，詳情究係如何？）91
       年9 月初我與甲○○合夥在丙○○之界揚超商擺設4 台
       電玩機檯，為了避免警方取締，我倆商議找管區警察（
       三民第二分局覺民派出所乙○○幫忙照顧，我與甲○○
       就主動邀約乙○○出來到路邊攤小酌一下，我主動向乙○○表示，請其關照，我們會依行情價（一台賭博式電
       動玩具，每個月要給管區1500元）給予好處，當時乙○○表示他喜歡吃喝，有機會大家可以聚一聚，不要造成
       他的麻煩。隔沒有幾天晚上，乙○○隨即打電話邀我前
       往「快樂公主KTV 」，我到場時，乙○○與一些私人朋
       友共6 、7 位，已經喝得差不多，又到「快樂公主KTV
       」續攤，此處有小姐坐台，一直到凌晨3 、4 點左右由
       我結帳，共花費一萬四千多元，經打折由我簽帳是1 萬
       元。當時我曾打電話請甲○○一起過來，因為我身上沒
       有那樣多的錢，要請甲○○帶錢過來，但甲○○表示有
       事情，不克前來。等我離開KTV 後我再打一通電話給甲○○表示，原先依照行情每月只要給管區6000元，但是
       像這樣吃個二三攤，會受不了的，我們就決定按月付款
       ，丙○○曾向我及甲○○提到乙○○到店裡表示主管曾
       信銘有在抱怨，我們就決定，由我與甲○○各出5000元
       ，合計每個月1 萬元，主管也包括在內，1 萬元交由乙○○全權負責處理。」等語（參見92年度偵字第16287
       號偵查卷第146 頁反面及第147 頁）
     (7)「（問：高市○○○○路滿香樓小吃部，是否有女陪侍
       ？）是的」、「（你曾向己○○、乙○○、至該小吃部
       消費？）是的，我去過2 、3 次，並付過2 次費用」、
       「高市○○區○○路快樂公主KTV 是否有女侍陪酒？）
       是的」、「（問：你曾和己○○、乙○○、王亦坤等至
       該KTV 消費？）有的，但王亦坤去不到10分鐘就離開了
       ，至於是那一天去，忘記了，我記得9 月開始到今年，
       大概去過3 、4 次，有時我付錢，己○○、乙○○也曾
       付過」、「（問：去接洽乙○○說些什麼？）說讓我們
       擺機檯，但他不要收現金，才變成後面用請他的方式。
       」、「（問：乙○○是否向你表示他喜歡餐敘，不接受
       賄款？）是的。」、「（問：後來你就把要行賄乙○○
       的錢改為交際費，並安排他消費，目的是要乙○○不要
       去查緝你的電玩？）是的。」、「（問：（提示91.09.
       14，22：33通訊譯文）91年9 月間某日，你邀乙○○下
       班後吃飯，但乙○○因為跟同仁吃飯，所以沒有和你們
       吃飯，後來你交了2000元給乙○○？）有點印象，應該
       是有這回事，乙○○有收下，事後未退還給我。」、「
       （問：你拿錢給乙○○時如何說？）本來是我要請他吃
        飯，但他另有飯局，我說不然我補貼你2000元。」等語
       （參見92年度偵字第16287 號偵查卷第156 頁、第157
        頁、第158頁及反面）
     (8)「（問：有無對乙○○行賄？）沒有，我只有請他吃飯
       ，就是乙○○叫我出去，由我來付飯錢，因為我在他的
       管區內經營的超商有擺設電玩，我希望他不要來臨檢，
       當初我本要要拿錢給他，一個月一萬元，我有跟他講，
       但他不要，他說他喜歡喝酒，就要求我請他吃飯來代替
       ，約十天就吃一次，最少一、二千元，最多一萬元左右
       」等語（參見本院92年度偵聲字第393 號卷第10頁）
     (9)「（問：有無與乙○○至「滿香樓小吃部」、「松鶴海
       產店」、「８８８海產店」、「米粉王小吃部」、「帝
       王薑母鴨」、「１２３海產店」、「快樂公主ＫＴＶ」
       等處餐敘？）有。」、「（問：這些餐敘誰約誰？誰付
       費？）我也有出過錢，乙○○也有出過錢，己○○也有
       出過錢，何平利也有出過，藍代表也有出過。誰約誰則
       不一定。」、「（問：提示92年度偵字第16287 號丁○○卷158 頁背面92年11月19日檢察官訊問筆錄，你回答
       乙○○有表示喜歡餐敘不喜歡賄款並說拿行賄乙○○的
       款項改為餐敘等語，是否實在？）意思是雷同，與乙○○在六、七年前認識，朋友的立場，沒有要行賄乙○○
       ，他之前就表明不接受賄款。」、「（問：為何在檢察
       官前那樣回答？）這些錢是我們店內花費，還有請乙○○、己○○吃飯都是用這個錢花用。」、「（問：請乙○○吃飯的目的？）是不要他去查緝我們的店」、「（
       問：提示並宣讀92年9 月26日丁○○接受法官訊問筆錄
       ，為何這樣講？）這要請他吃飯是我與甲○○協議的，
       就是為了規避被取締。是我與乙○○講，但是他說不拿
       這個錢。」、「（問：是否曾經要拿一萬元予乙○○？
       ）是。」、「（問：目的？）規避取締。」、「（問：
       你當時這一萬元是否與甲○○協議二人各提撥5000元支
       付？）是。」、「（問：與甲○○協議提撥一萬元支應
       的目的是否為了行賄乙○○？）一開始有講到這個部分
       ，後來我們二人以每人五千包括店內開銷在內。」、「
       問：與甲○○兩人有無協議每人出2500元合計5000元招
       待乙○○？）有。」、「（問：何時丁○○曾經問我要
       不要受賄，而我回答不要接受行賄只要招待等語？）我
       於91年9 月詢問乙○○的。」等語（參見本院審理卷（
       七）第192 頁、194 頁、197 頁至199 頁、202 頁）
  2、 甲○○對於曾提供不正利益及賄款給被告乙○○一事，為
      如下陳述：
     (1)「（問：前述你與丁○○係向覺民派出所何位員警行賄
       ？方式及分工、金額、交付地點及起迄時間？）前述界
       陽超商大昌店經營賭博性電玩，係透過丁○○向所轄之
       覺民派出所員警乙○○行賄，其行賄期間自91年9 月間
       開始，首次以「快樂公主KTV 」招待乙○○，因乙○○
       要求每月3 次如前述方式招待，惟不勝負荷乃於91年10
       月，改為每月初交付一萬元現金給乙○○，作為當月賄
       款迄今，並由我與丁○○2 人共同平均分擔，至於丁○○之交付賄款方式、地點各為何，要問丁○○才清楚。
       」、（問：提示：本處依法對0000000000實施通訊監察
       之91年9 月24日22時45分譯文，該通訊監察譯文內容中
       ，「社長」、「阿忠」係指何人？且提及「阿忠」要去
       「快樂公主」、「三趟就三趟」…等，意義為何？）（
       詳視後作答）經該通電話內容係丁○○撥打給我所持用
       之行動電話0000000000，談話內容之「社長」、「阿忠
       」分別係指丁○○及乙○○，其通話意義內容係乙○○
       接受丁○○招待至高市○○路「快樂公主KTV 」招待，
       該「快樂公主KTV 」係有女侍作陪KTV ，包廂費1000 元
       ，再外加每位小姐每小時600 元坐檯費，另「三趟」即
       指乙○○每月要求三趟女侍作陪招待，該次因我有事不
       克前往，丁○○打電話向我報告招待乙○○事宜。」、
       「（問：前述91年9 月24日晚上丁○○、乙○○在「快
       樂公主KTV 」消費金額？何人支付？）1 萬4800元，由
       我與丁○○共同平均分攤。」、「（問：乙○○除接受
       前述該次招待外，有無其他方式宴請或招待乙○○？）
       有的，惟因我有事不克，參加詳細次數要問丁○○才清
       楚。」、「（問：提示：本處依對行動電話000000 000
       實施通訊監察之91年9 月14日22時33分譯文，該通訊監
       察譯文內容中，丁○○向你提及有拿2000元給「他」，
       係指何人？內容為何？）（經詳視後作答）該通電話內
       容係丁○○用行動電話000000000 號打給我所持用之行
       動電話0000000000號，該通談話內容係丁○○向我提及
       拿2000元給，其「他」係指乙○○，且表示原本要招待
       乙○○至餐廳用餐，因乙○○有事不克參加而取消，該
       頓吃飯費用轉現給乙○○，其目的即丁○○要我共同分
       攤該二千元費用。」、「（問：提示：本處依對行動電
       話000000000 實施通訊監察之91年9 月30日凌晨3時7分
       譯文，該通訊譯文中丁○○曾提及「愛華」、「一萬元
       」，其意義內容為何？）（詳視後作答）該通電話內容
       係丁○○用行動電話000000000 號打給我所持用之行動
       電話0000000000號，談話內容係丁○○在「愛華」招待
       覺民派出所員警乙○○，雙方洽談因每月三次酒店招待
       費用太高，我與丁○○不勝負荷，商訂未來以交付每月
       一萬元現金賄款給乙○○，以取代往昔每月三次酒店招
       待乙○○之方式，該次在愛華招待乙○○，我亦因有事
       未參與，丁○○打電話向我報告與乙○○接洽事宜且該
       趟招待乙○○之費用約五、六千元，均由我與丁○○共
       同平均分攤。」、「（問：提示：本處依對行動電話
       000000000 實施通訊監察之91年12月31日16時32分譯文
       ，該通訊譯文中，丁○○曾提及拿一萬元付給「阿忠」
       ，其情形內容為何？）（詳視後作答）該通電話內容係
       丁○○用行動電話000000000 號打給我所持用之行動電
       話0000000000號，談話內容係丁○○要我湊1 萬元給他
       ，渠當日晚上要將該一萬元交付給乙○○，且該晚我確
       係湊足一萬元給丁○○，再由丁○○轉交與乙○○，該
       一萬元款項提前交付給乙○○，作為92年1 月份賄款。
       」等語（參見92年度偵字第16397 號偵查卷第4 頁至第
       6頁反面）。
     (2)「（問：是否透過丁○○向覺民所警員乙○○行賄？）
       有的，都是丁○○在處理。」、「（問：為何要行賄乙○○？）因為他是我店那裡的管區。」、「（問：行賄
       乙○○的時間自91年9 月開始？）是的。」、「（問：
       與丁○○行賄乙○○第一次是否去快樂公主KTV ？）是
       乙○○要求一個月招待他三次，但後來因花費太大，我
       與丁○○商量一個月給他一萬元，這是我們自願給他的
       ，因為我們在他的管區內，他沒有主動向我們要錢。因
       為我們怕他來囉嗦，因我們沒有遊藝場的牌，這是犯法
       的」、「（問：送乙○○賄款至何時為止？）好像是91
       年9 月或10月開始送一萬元，因為時間有點長，所以無
       法確定時間，但是我記得第一次行賄是去快樂公主KTV
       ，那次我沒去。」、「（問：你們交與乙○○的一萬元
       是如何分配？）2 人平分，各分攤5000元。」、「（問
       ：91年9 月24日晚上丁○○招待乙○○去快樂公主KTV
       共消費多少？）丁○○跟我說吃了1 萬4800元。」、「
       （問：提示91年9 月30日凌晨3 時7 分電話譯文，你在
       市調處就該通譯文解讀內容實在否？）實在，但我都沒
       有參加，我記得只有在92年4 月或、5 月間快樂公主KTV
       ，坐一會就走了，當時丁○○、乙○○都在場，並有女
       侍陪酒，我一下子就走了」、「（問：91年12月31日晚
       上，你有拿一萬元給丁○○，交給乙○○？）是的，但
       那一萬元是我與丁○○互相湊齊的賄款，應該是92年1
       月的賄款。」、「（問：在每月何時交賄款與乙○○？
       ）月底，我把錢交給丁○○，由他去交給乙○○。」等
       語（參見92年度偵字第16397 號偵查卷第13頁至第15頁
       ）。
     (3)「（問：與丁○○在前述貝塔超商、大豪A 超商擺設賭
       博電玩期間，有無謂規避警方取締，而向管區乙○○等
       人行賄？）有的，在貝塔超商部分，自92年4 月至92年7
       月，共4 個月，我與丁○○每人每月提撥二千五百元，
       計5000 元 ，丁○○向我表示他會拿給乙○○，至於丁○○拿給乙○○的方式如何，我不清楚．．．」等語（
       參見92年度偵字第16397 號偵查卷第23頁）。
     (4)「（問：自92年4 月至92年7 月，你與丁○○每人每月
       各提撥2500元作為行賄管警員乙○○之費用？）對的。
       ，這是丁○○建議我麼做的」、「（問：送錢給警員目
       的是否係不讓他們來取締？）丁○○跟我講的意思是這
       樣。」等語（參見92年度偵字第16397 號偵查卷第33頁
       反面及第34頁）。
    (5)「問：與丁○○有無商量各提撥5000元，合計10000 元，
      行賄管區乙○○？）有這樣說過，這是店的基金。」、「
      （問：之前在調查局、檢察官訊問筆錄承認透過丁○○要
      向乙○○行賄等語，是否實在？）那時候是有這樣講。」
      、「（問：貝塔超商有無與丁○○協議每人每月出2500元
      ，合計5000元，用來招待行賄管區警員乙○○？）我只知
      道有部分的錢用來機台修理，其他流向我不清楚，確實貝
      塔每人每月2500元，潔諭每人每月5000 元 」、「問：丁○○有無向你提到這些錢曾經用來招待警察？）只有聽他
      說過有去喝酒而已」、「（問：提示91年9 月30日上午3
      時7 分、92年9 月30日上午3 時11 分 丁○○與甲○○通
      訊監察譯文，譯文的「一萬元」是否為你與丁○○討論行
      賄警員事宜？）好像是有印象，但是經過那麼久了，不是
      很清楚。」等語（參見本院審理卷（七）第205 頁至208
      頁）。
  ３、被告對於收受丁○○、甲○○不正利益與賄款一事，為如
      下陳述：
    (1)「（問：高市○○區○○路四二五號二樓滿香園小吃部係
      何人經營？你曾否前往消費？該店是否為有女陪侍之卡拉
      OK店？檯費如何計算？是否係股東？）我不知道是何人經
      營，我曾與朋友有去消費過一次，該店有公關經理來敬酒
      ，因我坐一會兒就走了，所以我不知道有無小姐陪酒，因
      為當天（詳細時間我已記不清楚）是我朋友找我去，最後
      是由他付帳的，所以我不知道該店的消費及不知檯費如何
      計算。我並不是該店的股東。」、「（問：前開供稱朋友
      是否為丁○○或丙○○？）不是。係叫「藍仔」（台語）
      ，不知真實名字。」、「（問：提示辛之三、91年8 月23
      日通訊監察譯文，依前開通訊監察監察結果顯示，丁○○
      打電話給你找你餐敘，你給丁○○0000000000的行動電話
      號碼，並相約在尖美百貨附近喝酒，是否實在？）我當天
      確實有去，但我只去一下就走了」、「（問：提示：辛之
      三、91年8 月24日通訊譯文，依前開通訊監察結果顯示，
      91年8 月24日丁○○當天即開打電話給你電話給你，問你
      三七八號（大昌路界揚超商）見面，並要求你晚上10點在
      三七八號見面，後來改到「上好」見面，請問「上好」是
      何處所？你們之間談論何事？）「上好」是我們三民區的
      一間火鍋店，當天91年8 月24日我確實有跟丁○○約在「
      上好」見面，丁○○向我表示是否可以讓大昌路界揚超商
      擺設賭博電玩，我表示我們主管不允許，我也請他轉告丙○○不要擺放賭博電玩。」、「（問：提示庚六九、91年
      9 月14日通訊監察譯文，依前開通訊監察結果顯示91年9
      月14日當天晚上丁○○當天晚上打電話找你，本來約在莊
      敬國小對面的海產店吃飯，後來改在「松鶴」店，請問該
      店在何處？當天是否確實有跟丁○○吃飯？）（經檢視後
      作答）貴組提示的「松鶴」，應該就是我之前所說的「上
      好」火鍋店，我記得91年9 月14日當天晚上確實有赴約，
      但因有事，打招呼後即離開了。」、「（問：提示同前，
      依前開通訊監察結果，你離開後丁○○及電知甲○○表示
      ，他當時拿二千元給你作為折合起你吃飯的錢，丁○○當
      晚有無拿錢給你？）我沒有收到丁○○2000元」、「（問
      ：（提示庚八十、91年9 月24日通訊監聽譯文）你在91年
      9 月24日當天晚上到快樂公主KT V喝酒，總計消費1 萬
      4800元，由甲○○通知丁○○前往付帳，是否實在？）我
      在91年9 月24日當天晚上確實有到快樂公主KTV 喝酒，但
      當時已喝醉了，不清楚是誰付的錢。」、「（問：你於91
      年11月7 日晚上約丁○○在「八八八」吃飯喝酒，請問八
      八八店名為何？是否實在？）實在。「八八八」是三民區
      的鵝肉店名稱，我確實當天晚上有跟丁○○一起吃飯。」
      等語（參見92年度偵字第16293 號偵查卷第8 頁、9 頁、
      11頁、12頁至第16頁）。
   (2)「（問：（提示丁○○92年8 月22日調查筆錄）丁○○供
     稱，渠與甲○○於91年9 月下旬至92年7 月在大昌二路378
     號丙○○經營之界揚超商內擺設四台賭博性電玩，前後共
     十一個月，每月與甲○○各出資5000元合計1 萬元，做為
     招待乙○○宴飲之費用；92年4 月至92年7 月，渠與甲○○在三民區○○街「貝塔超商」擺設電玩，每月與甲○○
     各出資2500元合計5000元，做為招待乙○○宴飲之費用，
     上述招待乙○○宴飲之費用共計13萬元。你曾否接受丁○○之宴飲？）有的，曾經在「八八八海產店」（高市○○
     路）接受丁○○之請客吃飯，只有這一次而已，花費約七
     、八百元。」等語（參見92年度偵字第16293 號偵查卷第
      128 頁反面）。
 ４、綜上所陳，丁○○、甲○○於法務部調查局高雄市調查處
     、偵查時及本院審理時均供述確有因在界陽超商及貝塔超
     商擺設賭博性電玩之故，而分別每月出資5000元及2500元
     作為資金，關於資金之用途，甲○○於法務部調查局高雄
     市調查處及偵查時均供述係供丁○○為行賄管區員警即被
     告乙○○之用，至於丁○○於法務部調查局高雄市調查處
     、偵查時亦均供述係供招待被告乙○○飲宴之用，而不論
     係行賄或招待乙○○之目的均係為了避免警方查緝，丁○○、甲○○不論從法務部調查局高雄市調查處、偵查時及
     本院審理時均供述合致，並參以卷附以下之監聽譯文之內
     容：
        91年08月23日下午8 時2 分許丁○○以0000000000撥打
        王清鋒所使用之0000000000行動電話（Ａ為丁○○，B
        為王清鋒、C為乙○○）
        A ：你九點下班？
        B ：對！
        A ：要在哪裡？「阿明仔」那邊好不好？
        B ：他在上班呢！
        A ：誰在上班？
        B ：那個啊！
        A ：他上幾點的？
        B ：二點的！
        A ：不然他的手機給我，我打電話跟他講！
        B ：等一下！他在這裡！
        A ：忠仔！
        C ：是！
        A ：我宗興啦！
        C ：怎樣？
        A ：你上班喔！
        C ：對！
        A ：你十點到十二點巡邏哪一邊？
        C ：311！大昌路和大豐路這邊！
        A ：這樣！我們和清鋒仔來那邊喝一下就好了！
        C ：好啊！你有我的手機嗎？
        A ：我沒帶！
        C ：給你號碼！0000000000！
        A ：這樣我們到尖美附近就好了！
        91年8 月23日下午8 時31分，丙○○以0000000000撥打
        丁○○使用之0000000000行動電話（Ａ為丙○○，B 為
        丁○○）
        A ：宗興仔！我安仔
        B ：ㄏㄟ
        A ：你今晚約管區的！你有沒有跟他講：我們這邊做台
            仔的事情？沒有喔？
        B ：還沒！我現在覺民所！怎樣？
        A ：他剛剛有過來！我有跟他講了，我以為你叫他過來
            的！
        B ：他剛剛怎麼講？
        A ：他過來問「台仔」的事情啦！我說：宗興仔不是和
            你 講好了？他說：不是！是我一位朋友「宏仔」
            叫他過來的！他說：你今晚約他出來嘛！
        B ：對！
        A ：他說：出來再講！
        92年8 月24日下午3 時42分許丁○○以0000000000號撥
        打給被告乙○○所使用之0000000000號，對話如下：（
        A為丁○○，B為乙○○）
        A ：忠仔
        B ：ㄏㄟ
        A ：我宗興仔啦
        B ：ㄏㄟ
        A ：你今天上到幾點？
        B ：我今天上到10點
        A ：10點見個面
        B ：這樣哦
        A ：有沒有空
        B ：你那個是怎樣
        A ：超商那一件
        B ：哪一件
        A ：那個378號
        B ：哦！這樣哦！好啦！
        A ：昨天「萬發仔」在鵝肉那邊吃，本來要過去那邊，
            後來我就清南仔直接出去
        B ：哦！哦！這樣
        A ：10點在378號那邊會合
        B ：這樣
        A ：我們去上好就好，好不好？
        B ：好啦！OK！好！
       （以上參見92年度偵字第16293 號偵查卷第39頁、第40
       頁、第41頁），被告乙○○並未否認有前往尖美百貨附
       近及上好火鍋店與丁○○一同吃飯，而依上開對話內容
       丁○○顯係為高雄市○○○○○路378 號界揚超商所欲
       擺設賭博性電玩向被告乙○○請託，而被告乙○○於高
       雄市調查處亦供述丁○○於91年8 月24日在上好火鍋店
       有向其可否讓大昌路界揚超商擺設賭博電玩等情，足認
       丁○○供述確有就擺放電玩一事與被告乙○○協調，而
       乙○○不願接受現金乙節，應非子虛。其後丁○○於91
       年9 月14日下午10時14分即以0000000000號撥打被告乙○○0000000000號行動電話邀約被告乙○○至大昌路對
       面海產店飲宴，此有監聽譯文在卷可查（參見92年度偵
       字第16293 號偵查卷第91頁），而被告乙○○亦不否認
       確實有赴約等情（參見92年度偵字第16293 號偵查卷第
       14頁、第80頁），而於同日下午10時33分丁○○以其使
       用0000000000撥打甲○○0000000000號，對話如下：（
       A為丁○○，B為王永崑）
       A ：走了。
       B ：怎麼那麼快？
       A ：他說，他有約他們裡面的人！
       B ：現在不必去餐廳了？
       A ：都回去了。我剛剛有拿二千元給他！
       B ：拿二千元給他？
       A ：對！
       B ：算准一攤？
       A ：對，他說要和他的朋友喝！
      （以上參見92年度偵字第16293 號偵查卷第91頁），被告
       乙○○亦不否認當天確實與丁○○打招呼後即離開，亦
       與上開對話內容相符，而丁○○於高雄市調處及偵查中
       亦曾坦承確曾將飲宴之代價折現2000元交付被告乙○○
       ，亦與上開對話中「算准一攤」互核一致，自堪信為真
       實。此外，另依91年9 月24日下午10時45分及91年9 月
       30日凌晨3時7分丁○○以其使用0000000000撥打甲○○
       0000000000號，對話如下：（A 為丁○○，B 為王永崑
       91年9 月24日下午10時45分
       B ：「社長」！
       A ：阿忠現在要去一家「快樂公主」啦！
       B ：「快樂公主」喔！
       A ：對！
       B ：三趟就三趟，不然怎麼辦？
       A ：包廂一千啦！每一位小姐一小時六百！
       B ：叫幾個？
       A ：四個！
       B ：這一攤花下去至少六、七千！
       A ：超過啦
       B ：那用喝的划不來，沒關係，「三趟就三趟」，和他
           講‧‧‧明天可以和他講白的！這樣喝，我們也划
           不來啦！景氣也不是很好！
       A ：好啦！
       91年9月25日凌晨0時26分許
       A ：你身上有多少？
       B ：我還要繳車款
       A ：吃14800！
       B ：吃14800哦？
       A ：對！要結束了
       B ：我那邊大約還有4000元！夠不夠？
       A ：好啦！我處理
       91年9 月30日凌晨3時7分（A 為丁○○，B 為王永崑）
       A ：我在「愛華」這邊！
       B ：愛華？什麼愛華？
       A ：和阿忠在這邊，我和他在談他們裡面的
       B ：怎樣？
       A ：一萬啦！
       B ：什麼一萬啊？
       A ：我們那邊！
       B ：我們那邊一萬！一萬！就一萬給他！弄「清的」，不
           然三攤喝下去，有時後超出預算！
       A ：怎麼辦？
       B ：你答應他就好了！一萬！「阿忠」如果講好，如果
           有什麼要打電話告訴我們！
       A ：好啦！今天這邊的花費要不要「處理」？
       B ：處理什麼？
       A ：今天這些，他現在在「愛華」啊！
       B ：要多少錢？
       A ：大約五千多至六千元！
       B ：反正花就花漂亮一點，以後拿清的！不要再喝了！
       A ：好啦
       （以上參見92年度偵字第16293 號偵查卷第91、92頁）
       依上開對話內容亦與丁○○與甲○○上開供述因不堪負
       荷被告乙○○一月三次至酒店消費，而改以1 個月1 萬
       元為限供乙○○消費乙節相符，並參考上開對話時間，
       應認為被告甲○○所述自91年10月起改為1 萬元交由丁○○行賄乙○○，應較可信（參見92年度偵字第16397
       號偵查卷第4 頁）。因此公訴人認丁○○、甲○○係自
       91 年9月起共同出資1 萬元部分，顯與監聽譯文及被告
       甲○○所述有所出入，於91年9 月份被告乙○○所收取
       不正利益自應以實際消費金額來計算即9 月24日晚上快
       樂公主KTV14800元及91年9 月30日愛華小吃部以最有利
       於被告乙○○之金額認定即5000元，合計為19800 元，
       復有收取91年9 月14日晚上松鶴海產店折現之賄款2000
       元。至於被告乙○○雖僅坦承有與丁○○前往「888 」
       海產店、松鶴海產、米粉王小吃店飲宴（參見本院審理
       卷（二）第504 頁），然從丁○○於91年11月7 日下午
       10 時42 分即以0000000000號撥打被告乙○○000000000
       0 號行動電話之監聽譯文觀之，被告乙○○在丁○○邀
       約要去那裡後，主動告知丁○○「過去民生路、國賓對
       面，卡拉OK的，我一位朋友的妹妹，這二天剛開幕」等
       語，此有監聽譯文在卷可查（參見92年度偵字第16293
       號偵查卷第93頁），另從91年12月11日下午10時27分許
       丁○○以0000000000號撥打被告乙○○00000 00000 號
       行動電話之監聽譯文觀之：
       （A 為丁○○，B 為乙○○）
       A ：你在哪裡？
       B ：我在阿義仔的店
       A ：你在左營？
       B ：對，你要不要過來？
       A ：我身上剩三千多元而已，怎麼辦？不然你那看付多
           少，我改天再給你
       B ：不用了，我自己處理就好了
       （以上參見92年度偵字第16397 號偵查卷第94頁），若
       非丁○○經常替被告乙○○支付消費帳款，否則何以丁○○主動告知被告乙○○目前身上現金不足，要被告乙○○先付後，改天再支付等情？足認丁○○於本院及高
       雄市調處所稱有招待被告乙○○前往「高雄市○○區○○路425 號滿香樓小吃部、高雄市○○路「888 」海產
       店、高雄市○○路「米粉王小吃部」、高雄市○○路「
       帝王薑母鴨」、高雄市○○路「１２３海產店」、高雄
       市○○○路「松鶴海產店」、高雄市○○區○○路50號
       「快樂公主」ＫＴＶ及高雄市○○○路202 號國賓飯店
       對面不知名之ＫTV」等處消費，自堪採信。
 ５、雖證人丁○○、甲○○於本院證述上開集資用途，除了招
     待被告乙○○消費外，尚有包括電玩機台修理費用云云，
     然依甲○○迭於高雄市調處及偵查中，均供述其與丁○○
     共同出資部分均係為行賄乙○○，且丁○○、甲○○上開
     對話之監聽譯文，所謂1 萬元亦應專門係提供管區警員即
     乙○○飲宴而避免警方查緝之用，渠等於本院審理就上開
     部分之證述，顯係故意含混，有迴護被告之意，自難採信
     。
 ６、被告乙○○於92年2 月15日及同年4 月29日連續洩露其高
     雄市政府警察局三民第二分局第一組查緝無照電玩勤務之
     國防以外應祕密之消息予丁○○，而包庇丁○○、甲○○
     常業賭博之行為，亦如前述。而其於同一時段又自丁○○
     收取飲宴消費之不正利益及折現之現金，足以認定其收受
     前述不正利益及賄款係洩露祕密、包庇犯罪之報酬。
 ７、被告乙○○於前開時間係高雄市政府警察局三民第二分局
     覺民派出所之警員，犯罪之調查原係其職務之一部分，其
     竟自其應調查對象之非法經營電子遊戲場業且利用電子遊
     戲機台作為賭博工具並以之為常業之丁○○、甲○○收取
     不正利益及現金，而洩露應祕密之該分局第一組查緝無照
     電玩勤務等消息，其違背職務收受賄賂事實，事證明確，
     亦堪認定。綜上所述，本件被告乙○○事證明確，應予論
     罪科刑。
三、核被告所為，係犯刑法第132條第1項洩漏國防以外之秘密罪
    及貪污治罪條例第4 條第1 項第5 款之違背職務收賄罪。被
    告所為2 次洩漏國防以外之秘密、違背職務收賄行為，均時
    間緊接，所犯罪名相同，顯均係出於概括之犯意為之，均為
    連續犯，均依刑法第56條之規定以一罪論，並就法定本刑為
    有期徒刑、罰金部分加重其刑（法定本刑為無期徒刑部分，
    依法不得加重）。被告所犯前開二罪間，有方法、結果之牽
    連關係，為牽連犯，依刑法第55條後段規定，應從一重之違
    背職務收賄罪處斷。被告收受前述不正利益及賄款時擔任高
    雄市政府警察局三民第二分局覺民派出所之警員，係有調查
    職務之人員，其犯違背職務收賄罪，應依貪污治罪條例第7
    條之規定遞加重其刑（法定本刑為無期徒刑部分，依法不得
    加重）。爰審酌被告身受國家栽培，不知潔身自愛，圖牟厚
    利，包庇賭博電玩業者，嚴重破壞警察形象及風紀、犯後一
    再飾詞置辯，顯無悔改之意、其所得不正利益為139800 元
    及賄款2000元等一切情狀，量處有期徒刑12年，並宣告褫奪
    公權10年，所得財物2000元應予追繳，如全部或一部無法追
    繳時，以其財產抵償之。至被告乙○○向丁○○、甲○○等
    人收受之不正利益139800元，因貪污治罪條例第10條規定犯
    第4 條至第6 條之罪者，其所得財物，應予追繳，並依其情
    節分別沒收或發還被害人，係以被告所得財物為限。而不正
    利益既無明文規定，自不能包括在內（最高法院74年臺上字
    第1355號判例意旨參照），故不為宣告沒收或發還被害人。
    至於被告收取賄款2000元加上不正利益價值達139800元，合
    計已逾於貪污治罪條例第12條規定輕微案件5 萬元之標準，
    且情節重大，自無從適用該條規定減輕其刑，併此敘明。
據上論斷，應依刑事訴訟法第299 條第1 項前段，貪污治罪條例
第4 條第1 項第5 款、第7 條、第10條第1 項、第2 項、第17條
，刑法第11條前段、第56條、第132 條第1 項前段、第55條後段
、第37條第2 項，判決如主文。
本案經檢察官戊○○到庭執行職務。
中    華    民    國    95    年     1     月    23   日
                 鳳山刑事第二庭審判長法  官  邱明弘
                                     法  官  李嘉益
                                     法  官  廖建瑜
以上正本證明與原本無異。
如不服本判決，應於收受送達後10日內向本院提出上訴書狀。
中    華    民    國    95    年    1     月    23    日
                                     書記官  張家榮
貪污治罪條例第4條
有下列行為之一者，處無期徒刑或 10 年以上有期徒刑，得併科
新台幣 1 億元以下罰金：
一  竊取或侵占公用或公有器材、財物者。
二  藉勢或藉端勒索、勒徵、強占或強募財物者。
三  建築或經辦公用工程或購辦公用器材、物品，浮報價額、數
    量、收取回扣或有其他舞弊情事者。
四  以公用運輸工具裝運違禁物品或漏稅物品者。
五  對於違背職務之行為，要求、期約或收受賄賂或其他不正利
    益者。
前項第 1 款至第 4 款之未遂犯罰之。
貪污治罪條例第7條
有調查、追訴或審判職務之人員，犯第 4 條第 1 項第 5 款或第
 5 條第 1 項第 3 款之罪者，加重其刑至二分之一。
貪污治罪條例第10條
犯第 4 條至第 6 條之罪者，其所得財物，應予追繳，並依其情
節分別沒收或發還被害人。
前項財物之全部或一部無法追繳時，應追徵其價額，或以其財產
抵償之。
為保全前二項財物之追繳、價額之追徵或財產之抵償，必要時得
酌量扣押其財產。
貪污治罪條例第17條
犯本條例之罪，宣告有期徒刑以上之刑者，並宣告遞奪公權。
中華民國刑法第132條
(洩漏國防以外之秘密罪)
公務員洩漏或交付關於中華民國國防以外應秘密之文書、圖畫、
消息或物品者，處 3 年以下有期徒刑。
因過失犯前項之罪者，處 1 年以下有期徒刑、拘役或 300 元以
下罰金。
非公務員因職務或業務知悉或持有第 1 項之文書、圖畫、消息或
物品，而洩漏或交付之者，處1 年以下有期徒刑、拘役或300 元
以下罰金。


司法院資訊處製作；財團法人民間司法改革基金會備份。
